【裁判字號】    99,交易,349
【裁判日期】    991207
【裁判案由】    過失傷害
【裁判全文】
臺灣臺南地方法院刑事判決             99年度交易字第349號
公  訴  人  臺灣臺南地方法院檢察署檢察官
被      告  陳怡妙
上列被告因過失傷害案件，經檢察官提起公訴（99年度調偵字第
1390號），被告就被訴事實為有罪之陳述，本院裁定進行簡式審
判程序，判決如下：
    主    文
陳怡妙因過失傷害人，處拘役貳拾伍日，如易科罰金，以新臺幣
壹仟元折算壹日。
    事    實
一、陳怡妙於民國98年12月21日下午，駕駛車牌號碼5092-LZ號
    自小客車，沿臺南市○○區○○路內側車道由北往南方向行
    駛，於同日下午2時18分許，行經西門路與府前路口欲左轉
    府前路時，本應注意汽車行駛至交岔路口，轉彎車應讓直行
    車先行，而依當時天候晴、日間自然光線、路面乾燥無缺陷
    、無障礙物、視距良好等情，客觀上並無不能注意之情事，
    竟疏未注意及此，而貿然左轉府前路，適有尤薇榕亦疏未注
    意車前狀況且無照騎乘車牌號碼737-EMP號重型機車搭載孫
    寧沿西門路對向車道由南向北行駛至該處，因避煞不及，致
    尤薇榕騎乘之機車前車頭與陳怡妙駕駛之自小客車右後車尾
    發生擦撞，尤薇榕因而受有左股骨骨折與右大腿擦挫傷之傷
    害。陳怡妙於肇事後，在未有偵查犯罪職務之機關或公務員
    發覺其為犯罪人前，即向到現場處理本件道路交通事故而尚
    不知肇事者為何人之臺南市警察局交通警察隊警員供承其為
    肇事人，自首並接受裁判。
二、案經尤薇榕委任其父尤當寶訴由臺南市警察局第二分局報告
    臺灣臺南地方法院檢察署檢察官偵查起訴。
    理    由
一、本件係經被告陳怡妙就被訴之犯罪事實為有罪之表示，而經
    本院裁定以簡式審判程序加以審理，依刑事訴訟法第273條
    之2、第159條第2項之規定，不適用傳聞法則有關限制證據
    能力之相關規定，合先敘明。
二、上開犯罪事實，業經被告於99年11月23日本院審理時坦承不
    諱，核與被害人尤薇榕於警詢中指訴情節相符，復有道路交
    通事故現場圖、道路交通事故調查報告表(一)、(二)、霧峰澄清
    醫院診斷證明書、現場及車損照片16幀等件附卷可稽（見警
    卷第4頁、第6-8頁、第15至22頁），堪認被告自白與事實相
    符，應可採信。按汽車行駛時，駕駛人應注意車前狀況及兩
    車併行之間隔，並隨時採取必要之安全措施；且汽車行駛至
    交岔路口，轉彎車應讓直行車先行，道路交通安全規則第94
    條第3項、第102條第1項第7款定有明文，被告駕車行經上開
    路段，依當時情況並無不能注意之情事，卻疏未注意車前狀
    況及轉彎車應讓直行車先行，即貿然左轉，致與沿西門路對
    向車道由南向北行駛至該處，亦疏未注意車前狀況且無照之
    尤薇榕所騎乘車牌號碼737-EMP號重型機車發生碰撞，致被
    害人尤薇榕受有前揭傷害，被告之駕駛行為自有過失，又本
    案經送臺灣省臺南區車輛行車事故鑑定委員會鑑定結果，亦
    認定「被告駕駛小客車，轉彎車未讓直行車先行，為肇事原
    因；尤薇榕無照駕駛普通重型機器腳踏車，未注意車前狀況
    ，同為肇事原因」等情，有臺灣省臺南區車輛行車事故鑑定
    委員會99年8月5日南鑑字第0995902693號函所附鑑定意見書
    1份在卷可佐（見99年度核交字第2806號卷第11至12頁），
    堪認被告過失行為與被害人尤薇榕之受傷結果間具有相當因
    果關係。雖依當時路況之情形下，被害人尤薇榕亦有違反上
    開所述道路交通安全規則規定之行車注意義務，對於其所受
    前揭傷害之原因，亦與有過失，然仍不能解免被告上開過失
    之責。是以，本件事證明確，被告犯行洵堪認定，應予依法
    論科。
三、核被告所為，係犯刑法第284條第1項前段之過失傷害罪。被
    告於肇事後，在未有偵查犯罪職務之機關或公務員發覺其為
    犯罪人前，即向到場處理本件道路交通事故而尚不知肇事者
    為何人之臺南市警察局交通警察隊警員供承其為肇事人，自
    首並接受裁判等情，有臺南市○○○道路交通事故肇事人自
    首情形紀錄表1紙在卷足憑（見本院卷第26頁），爰依刑法
    第62條前段之規定減輕其刑。爰審酌被告素行良好，有臺灣
    高等法院被告前案紀錄表在卷可稽，其生活狀況、被害人尤
    薇榕因本件車禍所受之傷害、被告與被害人雙方之過失情節
    ，以及雙方迄未能達成和解等一切情狀，量處如主文所示之
    刑，並諭知易科罰金之折算標準。
據上論斷，應依刑事訴訟法第273條之1第1項、第299條第1項前
段，刑法第284條第1項前段、第62條前段、第41條第1項前段，
刑法施行法第1條之1，判決如主文。
本案經檢察官吳坤城到庭執行職務。
中    華    民    國    99    年    12    月    7     日
                      交通法庭   法  官  黃聖涵
以上正本證明與原本無異。
如不服本判決應於收受本判後10日內向本院提出上訴書狀，並應
敘述具體理由。其未敘述上訴理由者，應於上訴期間屆滿後20日
內向本院補提理由書狀（均須按他造當事人之人數附繕本）「切
勿逕送上級法院」。
                                 書記官  吳揆滿
中    華    民    國    99    年    12    月    7     日
附錄本案論罪科刑法條全文：
刑法第284條第1項：
因過失傷害人者，處6月以下有期徒刑、拘役或5百元以下罰金；
致重傷者，處1年以下有期徒刑、拘役或5百元以下罰金。

司法院資訊處製作；財團法人民間司法改革基金會備份。
